en: Hardware > Plumbing > Plumbing Fixtures > Toilets & Bidets > Toilets: One-Piece Toilets; Two-Piece Toilets; Wall-Mounted Toilets
pl: Sprzęt > Systemy hydrauliczne > Armatury > Toalety i bidety > Toalety: Toalety kompaktowe; Toalety dwuczęściowe; Toalety wiszące
ja: DIY用品 > 水道設備 > 排水・配管設備 > トイレ・ビデ > 便器: ワンピーストイレ; ツーピーストイレ; ウォールマウントトイレ
fr: Quincaillerie > Plomberie > Équipements sanitaires > Toilettes et bidets > Toilettes: Toilettes monobloc; Toilettes bi-bloc; Toilettes murales
zh-TW: 硬體 > 管線 > 管線設備 > 馬桶和坐浴桶 > 馬桶: 單體式馬桶; 分體馬桶; 壁掛式馬桶
pt-PT: Equipamento > Canalização > Fixações de canalização > Sanitas e bidés > Sanitas: Sanitas inteiras; Sanitas de duas peças; Sanitas montadas na parede
vi: Phần cứng > Đường ống > Thiết bị kỹ thuật vệ sinh > Bồn cầu và bồn tiểu nữ > Bồn cầu: Bồn cầu một khối; Bồn cầu hai khối; Bồn cầu gắn tường
el: Υλικά κατασκευών > Υδραυλικές εγκαταστάσεις > Υδραυλικά είδη > Τουαλέτες & μπιντέδες > Τουαλέτες: Ενιαίες τουαλέτες; Τουαλέτες διπλής σύνθεσης; Επιτοίχιες τουαλέτες
ro-RO: Feronerie > Instalații sanitare > Corpuri sanitare > Toalete și bideuri > Toalete: Toalete dintr-o singură bucată; Toalete din două bucăți; Toalete montate pe perete
sk-SK: Náradie > Vodoinštalačné práce > Vodovodné armatúry > Toalety a bidety > Toalety: Jednodielne toalety; Dvojdielne toalety; Podomietkové toalety
lt-LT: Techninė įranga > Santechnika > Santechninė įranga > Klozetai ir bidė > Klozetai: Vienos dalies klozetai; Dviejų dalių klozetai; Pakabinami klozetai
hu: Hardver > Vízvezeték > Vízvezeték-szerelvények > WC-k és bidék > WC-k: Egyrészes WC-k; Kétrészes WC-k; Falra szerelhető WC-k
nl: Bouwmaterialen > Loodgieterswerk > Sanitair > Toiletten en bidetten > Toiletten: Eendelige toiletten; Tweedelige toiletten; Wandgemonteerde toiletten
nb: Maskinvare > Rørlegging > Rørleggerarmaturer > Toaletter og bideter > Toaletter: Toaletter i én del; Toaletter i to deler; Veggmonterte toaletter
th: ฮาร์ดแวร์ > ระบบท่อประปา > ที่ติดตั้งท่อ > ส้วมและโถชำระล้าง > โถส้วม: โถส้วมชิ้นเดียว; โถส้วมสองชิ้น; โถส้วมติดผนัง
es: Bricolaje > Fontanería > Piezas para fontanería > Baños y bidés > Baños: Inodoros de una sola pieza; Inodoros de dos piezas; Inodoros suspendidos
fi: Rakentaminen > Putkityöt > Putkiston kiinnikkeet > WC-istuimet ja bideet > WC-istuimet: Yksiosaiset WC-istuimet; Kaksiosaiset WC-istuimet; Seinään kiinnitettävät WC-istuimet
tr: Hırdavat > Sıhhi tesisat > Sıhhi Tesisat Armatürleri > Tuvaletler ve Bideler > Tuvaletler: Tek Parçalı Tuvaletler; İki Parçalı Tuvaletler; Duvara Monte Tuvaletler
zh-CN: 五金/硬件 > 管道 > 管道设备 > 马桶与坐浴盆 > 马桶/坐便器: 连体马桶/坐便器; 分体马桶/坐便器; 壁挂式马桶/坐便器
ko: 철물 > 배관 > 배관설비 > 변기/비데 > 변기: 일체형 변기; 분리형 변기; 벽설치형 변기
hr-HR: Željezarija > Vodoinstalaterska oprema > Sanitarna keramika i slavine > WC školjke i bidei > WC školjke: Jednodijelne WC školjke; Dvodijelne WC školjke; Zidne WC školjke
pt-BR: Ferragens > Encanamento > Instalações de encanamento > Privadas e bidês > Privadas: Vasos sanitários com caixa acoplada; Vasos sanitários com caixa suspensa; Vasos sanitários montados na parede
sl-SI: Gradbena oprema > Vodovod > Sanitarna oprema > Stranišča in bideji > Stranišča: Enodelne straniščne školjke; Dvodelne straniščne školjke; Viseče straniščne školjke
de: Heimwerkerbedarf > Sanitär > Sanitärkeramik & Armaturen > Toiletten & Bidets > Toiletten: Einteilige Toiletten; Zweiteilige Toiletten; Wandmontierte Toiletten
cs: Kutilství a řemeslo > Vodoinstalace > Instalatérské armatury > Záchody a bidety > Záchody: Jednodílné toalety; Dvoudílné toalety; Závěsné toalety
bg-BG: Железария > Водоснабдяване и канализация > Санитарно обзавеждане > Тоалетни и бидета > Тоалетни: Тоалетни от една част; Тоалетни от две части; Тоалетни за стенен монтаж
da: Isenkram > Sanitet > Sanitetsinstallationer > Toiletter og bideter > Toiletter: Toiletter i ét stykke; Toiletter i to stykker; Væghængte toiletter
it: Articoli di ferramenta > Prodotti idraulici > Articoli idraulici > WC e bidet > WC: WC monopezzo; WC bipezzo; Wc sospesi
sv: Metallprodukter > Rörmokeri > Sanitära produkter > Toaletter och bidéer > Toaletter: Toaletter i en enhet; Toaletter i två enheter; Vägghängda toaletter
ru: Оборудование и технические изделия > Системы водоснабжения и водоотведения > Сантехника > Унитазы и биде > Унитазы: Унитазы-моноблоки; Унитазы с отдельным бачком; Подвесные унитазы